【裁判字號】    98,審訴,36
【裁判日期】    980212
【裁判案由】    毒品危害防制條例
【裁判全文】
臺灣高雄地方法院刑事判決              98年度審訴字第36號
公  訴  人  臺灣高雄地方法院檢察署檢察官
被      告  乙○○
                    另案在臺灣臺南監獄執行中
指定辯護人  本院公設辯護人黃秋葉
上列被告因毒品危害防制條例案件，經檢察官提起公訴（97年度
毒偵字第7443號），本院合議庭裁定由受命法官獨任依協商程序
審理，判決如下：
    主  文
乙○○施用第一級毒品，累犯，處有期徒刑玖月。扣案之注射針
筒參拾貳支、毒品包裝袋肆只，均沒收。
    事實及理由
一、本件犯罪事實及證據，除犯罪事實中關於乙○○之前科紀錄
    更正為「乙○○曾因施用毒品案件，經臺灣嘉義地方法院以
    89年度毒聲字第836 號裁定令入戒治處所施以強制戒治，復
    經該院以89年度毒聲字第1627號裁定停止戒治，於89年11月
    20日釋放出戒治處所，而於90年5 月25日戒治期滿執行完畢
    。嗣其於前開強制戒治執行完畢釋放後5 年內，再犯施用毒
    品案件，經臺灣彰化地方法院以92年度訴字第1015號判決，
    判處有期徒刑1 年、8 月確定，另因竊盜案件，經同法院以
    92年度易字第879 號判決，判處有期徒刑5 月確定，復因恐
    嚇取財案件，經臺灣嘉義地方法院以92年度易字第438 號判
    決，判處有期徒刑1 年6 月確定，上開案件並經臺灣嘉義地
    方法院以93年度聲字第370 號裁定，定應執行刑為有期徒刑
    3 年4 月，於95年9 月19日假釋出監，而於96年3 月17日假
    釋期滿執行完畢」；「並扣得注射針筒2 支、殘渣袋3 只等
    物」更正為「並扣得乙○○所有之注射針筒32支、毒品包裝
    袋4 只」；證據部分補充「被告乙○○於本院審理中之自白
    」外，餘均引用檢察官起訴書之記載，如附件。
二、本件被告業已認罪，並經辯護人協助下與檢察官於審判外達
    成協商之合意，渠等合意內容為：被告願受科刑範圍如主文
    所載。經核被告所為，係犯毒品危害防制條例第10條第1 項
    之施用第一級毒品罪，而被告有上述之前科紀錄乙情，有臺
    灣高等法院被告前案紀錄表在卷可稽，其受有期徒刑執行完
    畢，5 年內故意再犯本件最重本刑為有期徒刑以上之罪，為
    累犯，應依刑法第47條第1 項規定加重其刑。此外，上開協
    商合意內容，並無刑事訴訟法第455 條之4 第1 項所列不得
    認罪協商之情形，本件既經檢察官聲請改依協商程序而為判
    決，本院爰不經言詞辯論，於協商合意範圍內為協商判決。
三、應適用之法條：刑事訴訟法第455 條之4 第2 項、第455 條
    之8 、第454 條第2 項，毒品危害防制條例第10條第1 項，
    刑法第11條前段、第47條第1 項、第38條第1 項第2 款。
四、本判決除有刑事訴訟法第455 條之4 第1 項第1 款、第2 款
    、第4 款、第6 款、第7 款所定情形之一，或違反同條第2
    項規定者外，不得上訴。
本案經檢察官陳麗琇到庭執行職務。
中    華    民    國    98    年    2     月    12    日
                  刑事第七庭    法  官  陳君杰
以上正本證明與原本無異。
如不服本判決應於收受判決後10日內向本院提出上訴書狀，並應
敘述具體理由。其未敘述上訴理由者，應於上訴期間屆滿後20日
內向本院補提理由書(均須按他造當事人之人數附繕本)「切勿逕
送上級法院」。
中    華    民    國    98    年    2     月    12    日
                                書記官  李承悌
附錄本判決論罪科刑法條全文：
毒品危害防制條例第10條第1項
施用第一級毒品者，處6 月以上5 年以下有期徒刑。
附件：
臺灣高雄地方法院檢察署檢察官起訴書
                                    97年度毒偵字第7443號
    被    告    乙○○  男  33歲（民國○○年○月○○日生）
                        籍設嘉義縣梅山鄉圳南村大豐22號
                        現住高雄縣甲仙鄉關山村中和巷29號
                        （另案於台南監獄執行中）
                        國民身分證統一編號：Ｚ000000000號
上列被告因違反毒品危害防制條例案件，業經偵查終結，認應提
起公訴，茲敘述犯罪事實、證據並所犯法條如下：
            犯罪事實
一、乙○○於民國89年間因施用毒品案件，經法院裁定送強制戒
    治，於89年11月20日停止強制戒治執行，並於90年5月25日
    強制戒治期滿視為執行完畢。又於92年間因竊盜案件，經法
    院判處有期徒刑5月確定；另於92年間因違反毒品危害防制
    條例案件，經檢察官提起公訴並聲請強制戒治，嗣由法院判
    處有期徒刑8月確定；復於93年間因恐嚇案件，經法院判處
    有期徒刑1年6月確定，上開3罪接續執行，於95年9月19日因
    縮短刑期假釋出監並付保護管束，於96年3月17日因保護管
    束期滿未撤銷假釋，其未執行之刑以已執行論而執行完畢；
    至上開強制戒治部分，則於93年1月9日因法律修正而報結執
    行程序。詎仍不知悔改，復未戒除毒癮，於前案違反施用毒
    品案件入監執行完畢後5年內，基於施用第一級毒品海洛因
    之犯意，於97年7月30日18時許，在高雄縣美濃鎮○○街4之
    1號，以將海洛因加水注入注射針筒施打於手臂之方式，施
    用第一級毒品海洛因1次。嗣於97年7月31日10時40分許，因
    他案通緝，在上址住處為警逮獲，並扣得注射針筒2支、殘
    渣袋3只等物，復徵得同意採尿送驗，檢驗結果呈嗎啡陽性
    反應，始知悉上情。
二、案經高雄縣政府警察局旗山分局報告偵辦。
            證據並所犯法條
一、證據方法及待證事項：
   ┌──┬──────────┬───────────┐
   │編號│    證  據  方  法  │    待  證  事  項    │
   ├──┼──────────┼───────────┤
   │ 1  │被告乙○○警詢時及偵│被告自白於上揭時、地施│
   │    │查中之供述          │用第一級毒品海洛因之事│
   │    │                    │實                    │
   ├──┼──────────┼───────────┤
   │ 2  │台灣檢驗科技股份有限│被告為警查獲當日所採集│
   │    │公司濫用藥物尿液檢驗│之尿液經檢驗結果，確呈│
   │    │報告及真實姓名對照表│嗎啡陽性反應之事實    │
   │    │各1紙               │                      │
   ├──┼──────────┼───────────┤
   │ 3  │本署刑案資料查註紀錄│被告於前開強制戒治執行│
   │    │表、全國施用毒品案件│完畢後，5 年內再犯本件│
   │    │紀錄表、法務部刑案人│，及其前科情形之事實  │
   │    │犯在監所最新資料報表│                      │
   │    │各1份               │                      │
   └──┴──────────┴───────────┘
二、核被告乙○○所為，係違反毒品危害防制條例第10條第1項
    施用第一級毒品之罪嫌。又其有如犯罪事實欄所述刑罰之執
    行，有本署刑案資料查註紀錄表附卷可參，其於有期徒刑執
    行完畢後，5年內故意再犯本件有期徒刑以上之罪，為累犯
    ，請依刑法第47條第1項之規定，加重其刑。扣案之注射針
    筒2支、殘渣袋3只，請依法宣告沒收之。
三、依刑事訴訟法第251條第1項提起公訴。
    此  致
臺灣高雄地方法院
中    華    民    國    97    年    12    月    17    日
                         檢  察  官    甲  ○  ○
上正本證明與原本無異
中    華    民    國    97    年    12    月    23    日
                        書  記  官     董  翠  娥
所犯法條：
毒品危害防制條例第10條第1項
毒品危害防制條例第10條
施用第一級毒品者，處六月以上五年以下有期徒刑。
施用第二級毒品者，處三年以下有期徒刑。


司法院資訊處製作；財團法人民間司法改革基金會備份。
